【裁判字號】    95,抗,521
【裁判日期】    951030
【裁判案由】    假處分
【裁判全文】
臺灣高等法院臺中分院民事裁定           95年度抗字第521號
  抗  告  人
  即  債務人  甲○○○
  相  對  人
  即  債權人  花蓮區中小企業銀行股份有限公司
  法定代理人  乙○○
上列當事人間假處分事件，抗告人對於中華民國95年8月23日臺
灣臺中地方法院95年度裁全字第11051號所為裁定，提起抗告，
本院裁定如下：
    主  文
抗告駁回。
抗告訴訟費用由抗告人負擔。
    理  由
一、按債權人就金錢以外之請求，因請求標的之現狀變更，有日
    後不能強制執行，或甚難強制執行之虞，欲保全強制執行者
    ，得聲請假處分，民事訴訟法第532條定有明文。又請求假
    處分之原因，固應釋明之；惟其釋明如有不足，而債權人陳
    明願供擔保或法院認為適當者，法院如定相當之擔保，命供
    擔保後即得為之（民事訴訟法第533條、第526字第1、2項參
    照）。
二、本件相對人主張案外人金鎂股份有限公司於民國（下同）94
    年 5月26日邀同案外人蕭景日、洪鳳卿為連帶保證人，向伊
    借款新台幣（下同）200萬元，約定到期日為97年5月26日。
    詎料本件借款除本金635368元及部分利息外，其餘皆未清償
    ，嗣經伊向蕭景日等催討欠款時，始知蕭景日、洪鳳卿業將
    其所有如附表所示之不動產，於95年8月1日以贈與方式移轉
    登記予抗告人甲○○○。蕭景日、洪鳳卿所為之贈與行為，
    已使伊無法求償導致債權受損。在伊依法聲請法院撤銷該無
    償行為前，為恐抗告人另為移轉，致日後有不能或難以強制
    執行之虞，故聲請裁定假處分，並願供擔保以代釋明之不足
    等語，依其所提出之借款契約書及授信約定書影本、土地及
    建物謄本等，雖可認為有相當之釋明，然於所述假處分之原
    因，則未能盡釋明之責，惟債權人既陳明願供擔保以代釋明
    ，揆諸首開規定，原法院認其釋明之欠缺，擔保足以補之，
    據以准許其聲請，並無不合。
三、又按「假處分為保全強制執行方法之一種，苟合於假處分條
    件，並經債權人聲敘假處分之原因存在，法院即得為假處分
    之裁判，至債權人起訴主張之實體上理由是否正當，乃屬本
    案判決問題，非假處分裁判中所能解決」，最高法院著有20
    年度抗字第5號判例意旨可資參照。抗告人雖執：蕭景日、
    洪鳳卿向伊借款而無力清償，始將系爭不動產出售予伊，價
    金以借款抵銷，且伊承受渠等原向銀行之抵押借款。伊不知
    相對人與渠等是否有債權債務關係，相對人不得主張對伊有
    債權或撤銷權，並查封系爭不動產等語，指摘原裁定不當。
    惟查所辯乃實體上問題，揆諸首開說明，仍應認抗告為無理
    由。
四、據上論結，本件抗告為無理由，爰依民事訴訟法第 495條之
     1第 1項、第 449條第 1項、第95條、第78條，裁定如主文
    。
中    華    民    國    95    年    10    月    30    日
                    民事第三庭審判長法  官  陳照德
                                    法  官  陳成泉
                                    法  官  朱  樑
以上正本係照原本作成。
再為抗告應以適用法規顯有錯誤為理由，並經本院之許可，該許
可以原裁定所涉及之法律見解具有原則上之重要性者為限。
如提起再抗告者應於裁定送達後十日內向本院提出抗告理由狀（
須按照他造人數附具繕本）並繳納抗告裁判費新臺幣壹仟元，同
時委任律師或具有律師資格之關係人為代理人。
                                    書記官  陳俞豪
中    華    民    國    95    年    10    月    31    日
                                                      Ｄ


司法院資訊處製作；財團法人民間司法改革基金會備份。
